# 关于对出纳个人账户资金流水的审查业务

提问人：liugonglg1 时间：2018-01-05 11:49:06
目前接到一个项目，大题情况是老板经常将用于企业采购款和日常工资费用等资金打进出纳个人账户（该公司仅出纳一人负责资金和会计记账工作），出纳再将钱用于公司开支，近期出纳辞职，老板要求出纳将近两年的通过其个人账户进出的资金流出打印出来，出纳拒绝，后将公司所有人拉黑，不再联系。之后老板雇了几名会计对账，出纳任职期间通过其个人账户的资金流入6000+万，对公支出 5500 万，其余 500 万左右没有明确去向。该老板现已报案，公安局已获得该出纳银行账户流水，但涉及个人隐私（出纳该账户除了办理公司用款的收支，还混杂其个人流水）公安局不同意该企业直接查看，同时也不认可老板雇人核对出的账务，但允许老板雇事务所来查看流水。 请教陈版主和各位前辈，这种业务约定书和老板公司签订还是与老板个人签订比较好，同时事务所查看该流水也涉及个人隐私问题，如何规避相关法律责任，需要哪些资料，比如日后该出纳起诉事务所你这个流水哪来的，出具报告的数据依据是否真实等等问题如何规避，需要公安局出证明证实事务所查看的银行流水由公安局提供的么？

回答人：chenyiwei
个人意见： 1 、委托方应为公司，不是老板个人。 2 、应明确责任范围仅限于查阅公安部门提供的银行流水，从中梳理出对公收支。
3 、严格限定报告用途和保密责任。所获取的信息仅可用于与该案件侦办相关的用途，仅限于公司为该目的使用并同时提交公安局用于该案件办案相关用途，不得用于其他目的或为其它人所知，也不得向任何人泄露涉及该出纳个人隐私的信息。 此类报告建议由具备司法鉴定资质的机构承做，按司法鉴定业务处理。一般事务所可能只能按照商定程序办理。